tr: Sanat ve Eğlence > Hobiler ve Sanatsal Çalışmalar > Müzik Aleti ve Orkestra Aksesuarları > Nefesli Çalgı Aksesuarları > Fagot Aksesuarları > Fagot Kamışları: File Kamışlar; El Yapımı Kamışlar; Makine Yapımı Kamışlar; File Olmamış Kamışlar
zh-CN: 艺术与娱乐 > 爱好/艺术创作 > 乐器与管弦乐队配件 > 木管乐器配件 > 巴松管配件 > 巴松管哨片: 锉光哨片; 手工哨片; 机制哨片; 未锉光哨片
de: Kunst & Unterhaltung > Hobby & Kunst > Zubehör für Musikinstrumente > Zubehör für Holzblasinstrumente > Fagottzubehör > Fagottblätter: Gefeilte Blätter; Handgefertigte Blätter; Maschinengefertigte Blätter; Ungefeilte Blätter
zh-TW: 藝術/娛樂 > 嗜好和創作藝術 > 樂器配件 > 木管樂器配件 > 低音管配件 > 低音管簧片: 法式切法竹片; 手工製作竹片; 機械製造竹片; 美式切法竹片
pt-BR: Artes e entretenimento > Hobbies e artes > Acessórios para instrumentos musicais e orquestras > Acessórios para instrumentos de sopro de madeira > Acessórios para fagote > Palhetas para fagote: Palhetas de corte duplo; Palhetas feitas à mão; Palhetas feitas à máquina; Palhetas de corte simples
bg-BG: Изкуства и развлечения > Хобита и творчески изкуства > Аксесоари за музикални инструменти и оркестри > Аксесоари за дървени духови инструменти > Аксесоари за фагот > Тръстикови стройки за фагот: Изпилени стройки; Ръчно изработени стройки; Машинно изработени стройки; Неизпилени стройки
ru: Искусство и развлечения > Хобби и творчество > Аксессуары для музыкальных инструментов и игры в оркестре > Аксессуары для деревянных духовых инструментов > Аксессуары для фаготов > Трости для фаготов: Трости с французским срезом; Трости ручной работы; Фабричные трости; Трости с обычным срезом
sk-SK: Umenie a zábava > Záľuby a tvorivé dielne > Príslušenstvo pre hudobné nástroje > Príslušenstvo pre drevené dychové nástroje > Príslušenstvo pre fagot > Fagotové strojčeky: Vinuté strojčeky; Ručne vyrobené strojčeky; Strojom vyrobené strojčeky; Nevinuté strojčeky
sl-SI: Kultura in zabava > Hobiji in ustvarjalne umetnosti > Dodatki za glasbila in orkestre > Dodatki za lesna pihala > Dodatki za fagot > Jezički za fagot: Brušeni jezički; Ročno izdelani jezički; Strojno izdelani jezički; Neobdelani jezički
fi: Taide ja viihde > Harrastukset ja taiteet > Soitin- ja orkesteritarvikkeet > Puupuhallintarvikkeet > Fagottitarvikkeet > Fagotin suuttimet: Viilatut suuttimet; Käsintehdyt suuttimet; Konevalmisteiset suuttimet; Viilaamattomat suuttimet
da: Kunst og underholdning > Hobby og håndarbejde > Musikinstrumenter – tilbehør > Træblæserinstrumenter – tilbehør > Fagot – tilbehør > Fagot – blade: Filede rør; Håndlavede rør; Maskinfremstillede rør; Ufilede rør
pt-PT: Artes e lazer > Passatempos e artes criativas > Acessórios de instrumentos musicais e orquestra > Acessórios de madeiras > Acessórios para fagote > Palhetas para fagote: Palhetas limadas; Palhetas feitas à mão; Palhetas feitas à máquina; Palhetas não limadas
th: ศิลปะและความบันเทิง > งานอดิเรกและศิลปะสร้างสรรค์ > เครื่องดนตรีและอุปกรณ์ออร์เคสตรา > อุปกรณ์เครื่องเป่า > อุปกรณ์ปี่บาซูน > ลิ้นปี่บาซูน: ลิ้นลอกเปลือก; ลิ้นทำมือ; ลิ้นทำด้วยเครื่อง; ลิ้นไม่ลอกเปลือก
lt-LT: Menai ir pramogos > Hobiai ir menai > Muzikos instrumentai ir orkestro priedai > Medinių pučiamųjų instrumentų priedai > Fagotų priedai > Fagotų liežuvėliai: Šlifuoti liežuvėliai; Rankų darbo liežuvėliai; Mašininės gamybos liežuvėliai; Nešlifuoti liežuvėliai
ko: 아트/엔터테인먼트 > 취미/예술 > 악기/오케스트라 부대용품 > 목관악기 부대용품 > 바순 부대용품 > 바순 리드: 파일드 리드; 수제작 리드; 기계 제작 리드; 언파일드 리드
pl: Sztuka i rozrywka > Hobby i sztuki piękne > Akcesoria do instrumentów muzycznych > Akcesoria do instrumentów dętych drewnianych > Akcesoria do fagotów > Stroiki do fagotów: Stroiki szlifowane; Stroiki wykonane ręcznie; Stroiki wykonane maszynowo; Stroiki nieszlifowane
fr: Arts et loisirs > Loisirs et arts créatifs > Accessoires pour instruments de musique et orchestres > Accessoires pour instruments à vent > Accessoires pour bassons > Anches pour bassons: Anches coupe française; Anches faites à la main; Anches manufacturées; Anches coupe américaine
cs: Umění a zábava > Hobby, hudba a výtvarné umění > Hudební nástroje – příslušenství > Dřevěné dechové nástroje – příslušenství > Fagoty – příslušenství > Fagotové strojky: French Cut; Ručně vyráběné; Strojově vyráběné; American Cut
nl: Kunst en entertainment > Hobby's en creatieve vaardigheden > Accessoires voor muziekinstrumenten > Accessoires voor houten blaasinstrumenten > Accessoires voor fagot > Fagotrieten: Gevijlde rieten; Handgemaakte rieten; Machinaal gemaakte rieten; Ongevijlde rieten
ro-RO: Artă și divertisment > Hobby-uri și artă > Accesorii pentru instrumente muzicale și orchestră > Accesorii pentru instrumente de suflat > Accesorii pentru fagot > Ancii fagot: Ancii cu tăietură franțuzească; Ancii lucrate manual; Ancii fabricate la mașină; Ancii obișnuite
ja: 芸術・エンターテイメント > 趣味・コレクション > 楽器関連用品 > 木管楽器用品 > ファゴット用品 > ファゴット用リード: 削り済みリード; 手作りリード; 機械で作られたリード; 未削りリード
es: Arte y ocio > Hobbies y artes creativas > Accesorios para instrumentos musicales y de orquesta > Accesorios para instrumentos de viento-madera > Accesorios para fagot > Cañas para fagot: Cañas perfiladas; Cañas hechas a mano; Cañas hechas a máquina; Cañas sin perfilar
el: Τέχνες & Ψυχαγωγία > Χόμπι & Δημιουργικές Τέχνες > Αξεσουάρ μουσικών οργάνων & ορχήστρας > Αξεσουάρ ξύλινων πνευστών οργάνων > Αξεσουάρ φαγκότου > Καλάμια φαγκότου: Καλάμια με ραβδώσεις; Χειροποίητα καλάμια; Καλάμια μηχανικής κατασκευής; Καλάμια χωρίς ραβδώσεις
nb: Kunst og underholdning > Hobby og kreativitet > Tilbehør til musikkinstrumenter og orkestre > Tilbehør til treblåseinstrumenter > Fagottilbehør > Fagottbørster: Filte børster; Håndlagde børster; Maskinlagde børster; Ufilte børster
hr-HR: Umjetnost i zabava > Hobiji i kreativne umjetnosti > Pribor za glazbala i orkestar > Pribor za drvena puhačka glazbala > Pribor za fagot > Jezičci za fagot: Turpijani jezičci; Ručno izrađeni jezičci; Strojno izrađeni jezičci; Neturpijani jezičci
vi: Nghệ thuật và giải trí > Sở thích và nghệ thuật sáng tạo > Phụ kiện dàn nhạc và nhạc cụ > Phụ kiện cho nhạc cụ hơi > Phụ kiện kèn fa-gốt > Dăm kèn fa-gốt: Dăm kèn đã giũa; Dăm kèn làm thủ công; Dăm kèn làm bằng máy; Dăm kèn chưa giũa
it: Arte e svago > Hobby e arti creative > Accessori per orchestre e strumenti musicali > Accessori per legni > Accessori per fagotto > Ance per fagotto: Ance limate; Ance fatte a mano; Ance fatte a macchina; Ance non limate
en: Arts & Entertainment > Hobbies & Creative Arts > Musical Instrument & Orchestra Accessories > Woodwind Instrument Accessories > Bassoon Accessories > Bassoon Reeds: Filed Reeds; Handmade Reeds; Machine-Made Reeds; Unfiled Reeds
hu: Művészet és szórakoztatás > Hobbik és kreatív művészet > Hangszer és zenekari kiegészítők > Fafúvóshangszer-kiegészítők > Fagottkiegészítők > Fagottnádak: Feldolgozott nádak; Kézzel készített nádak; Géppel készített nádak; Feldolgozatlan nádak
sv: Konst och underhållning > Hobby och skapande > Tillbehör till musikinstrument > Tillbehör till träblåsinstrument > Fagottillbehör > Fagottrör: Slipade blad; Handgjorda blad; Maskintillverkade blad; Oslipade blad